【裁判字號】    95,聲,2179
【裁判日期】    951130
【裁判案由】    返還擔保金
【裁判全文】
臺灣高雄地方法院民事裁定              95年度聲字第2179號
聲  請  人  羅芙黛緹生化科技有限公司
法定代理人  乙○○
相  對  人  甲○○
上列當事人間聲請發還提存物事件，本院裁定如下：
  主  文
本院民國九十五年度存字第四三０九號提存事件，聲請人所提存
之擔保金新臺幣壹拾萬元准予發還。
  理  由
一、按訴訟終結後，供擔保人證明已定20日以上之期間，催告受
    擔保利益人行使權利而未行使者，法院應依其聲請，以裁定
    命返還提存物或保證書，民事訴訟法第104 條第1 項第 3款
    定有明文。又所謂訴訟終結，在假扣押或假處分所供擔保之
    情形，因該擔保係為保障受擔保利益人因不當假扣押或假處
    分所受損害而設，倘執行法院已依假扣押或假處分裁定實施
    假扣押或假處分之執行，則在供擔保人撤回假扣押或假處分
    之執行前，受擔保利益人所受損害仍可能繼續發生，損害額
    既未確定，自無強令其行使權利之理。故在假扣押或假處分
    所供之擔保，供擔保人依民事訴訟法第106 條準用同法第10
    4 條第1 項第3 款規定，聲請以裁定命返還其擔保金之場合
    ，必供擔保人已撤回假扣押或假處分之執行，始得謂與訴訟
    終結相當，而得依該條款行使定期催告之權利，及請求返還
    其提存物或保證書。
二、聲請意旨略以︰聲請人前遵本院民國95年度裁全字第8241號
    假處分民事裁定，為擔保假處分之實施，曾提供新台幣（下
    同）100,000 元為擔保物，並經本院以95年度存字第4309號
    提存事件提存在案，茲因聲請人已撤回假處分強制程序，並
    聲請以本院95年度聲字第1764號裁定，定20日以上之期間，
    命相對人就因本院95年度執全字第3761號假處分執行序所受
    之損害，向聲請人行使權利，並經相對人收受送達在卷。惟
    相對人迄今未就該裁定所示內容行使權利，爰依民事訴訟法
    第10 4條第1 項第3 款之規定，聲請返還擔保金等語。
三、經查，聲請人主張之事實，業據其提出本院95年度存字第43
    09號提存書、95年度裁全字第8241號假扣押裁定、95年度聲
    字第1764號裁定為證，並經本院依職權調閱上開案卷核閱屬
    實。又相對人迄今並未行使權利，亦有本院民事紀錄科查詢
    表附卷足憑。揆諸首揭說明，聲請人聲請返還擔保金，依法
    尚無不合，自應予准許。
四、依民事訴訟法第104條第1項第3款，裁定如主文。
中    華    民    國    95    年    11    月    30    日
                  民事第五庭  法  官  柯彩燕
正本係照原本作成。
如不服本裁定應於送達10日內向本院提出抗告狀，並繳納裁判費
新台幣1,000元。
中    華    民    國    95    年    11    月    30    日
                              書記官  王紀芸


司法院資訊處製作；財團法人民間司法改革基金會備份。
